【裁判字號】    90,易,1578
【裁判日期】    900608
【裁判案由】    竊盜
【裁判全文】
臺灣板橋地方法院刑事判決                          九十年度易字第一五七八號
    公  訴  人  臺灣板橋地方法院檢察署檢察官
    被      告  甲○○
右列被告因竊盜案件，經檢察官提起公訴（九十年度偵字第四六三二號），本院判決
如左：
    主  文
甲○○攜帶兇器竊盜，處有期徒刑玖月。
    事  實
一、甲○○有違反肅清煙毒條例、竊盜等前科，其因違反肅清煙毒條例、竊盜、違反
    麻醉藥品管理條例等案件，經本院分別判處有期徒刑四年六月、有期徒刑七月、
    有期徒刑七月，再經以裁定定其應執行刑為有期徒刑五年，並自民國八十二年九
    月二十日起入監執行，而於八十四年十月十一日假釋，未執行之殘刑為二年七月
    一日；其又於八十六年間假釋期間內犯搶奪罪，經本院判處有期徒一年六月，自
    八十六年九月二十二日起入監服刑，指揮書執畢日期為八十八年三月二十一日，
    並撤銷假釋，應自八十八年三月二十二日起接續執行殘刑二年七月一日，嗣又於
    八十九年二月三日縮刑假釋付保護管束，指揮書所載假釋付保護管束期間至九十
    年八月二十一日止。詎甲○○不知於假釋期內檢束行止，竟又意圖為自己不法之
    所有，於九十年二月二十六日十九時五十分許，攜帶其所有客觀上足供兇器使用
    之水果刀一把，在臺北縣板橋市○○路二九○巷一四號前，乘乙○○與他人閒聊
    疏未注意之際，徒手竊取乙○○所有放置於其所擺設之皮鞋販售攤位下方之黑包
    手提包一只（內有現金新臺幣（下同）三萬四千五百元及內湖區農會金融卡一枚
    ），得手後正欲離開之際，為在隔壁擺設攤位之張錦盈發現，乃追呼小偷，並將
    之撲倒在地，再與乙○○合力將之制服，並報警處理。嗣員警據報抵達現場後，
    自甲○○之身上起出其所竊得乙○○所有之前揭黑色手提包，及所攜帶之水果刀
    一把，從而訊悉上情。
二、案經臺北縣警察局板橋分局報請臺灣板橋地方法院檢察署檢察官偵查起訴。
    理  由
一、訊據被告甲○○對於右揭事實供承不諱，僅辯以：伊並未持扣案水果刀犯案，僅
    徒手竊取財物等語。而核被告自白其竊取被害人乙○○財物之經過，與乙○○於
    警訊中指訴之失竊情節，及證人張錦盈於警、偵訊中證述相符，堪認被告之自白
    與事實相符。此外，被告係竊盜現行犯為乙○○、張錦盈即時逮捕，並當場起出
    被害人乙○○失竊之財物，及被告所攜帶之水果刀一把，有臺北縣警察局贓物認
    領保管單一紙、照片八禎等在卷可按，本件事證明確，被告犯行堪以認定。
二、按刑法第三百二十一條第一項第三款之攜帶兇器竊盜罪，係以行為人攜帶兇器竊
    盜為其加重條件，此所謂兇器，其種類並無限制，凡客觀上足對人之生命、身體
    、安全構成威脅，具有危險性之兇器均屬之，且祇須行竊時攜帶此種具有危險性
    之兇器為已足，並不以攜帶之初有行兇之意圖為必要，最高法院七十九年度台上
    字第五二五三號判例著有明文。本件扣案水果刀刃口堅實鋒銳，客觀上足供兇器
    使用自屬無疑；被告雖辯稱其攜帶水果刀並非用以行竊，而係為警逮捕後始為警
    起出，核與證人乙○○於警訊中所述相符（見九十年二月二十六日警訊筆錄），
    然揆以前揭說明意旨，被告於行為時雖無持扣案水果刀行兇之意，亦未於行竊時
    使用該水果刀為工具，仍無足卸免依法應加重論處之罪刑。故核被告攜帶兇器竊
    取財物之行為，應論以刑法第三百二十一條第一項第三款之加重竊盜罪。爰審酌
    被告曾因違反肅清煙毒條例、竊盜、違反麻醉藥品管理條例案件，經本院分別判
    處有期徒刑四年六月、有期徒刑七月、有期徒刑七月，應執行有期徒刑五年，自
    八十二年九月二十日起入監執行，而於八十四年十月十一日假釋；詎其於假釋中
    又於八十六年間犯搶奪罪，經本院判處有期徒一年六月，自八十六年九月二十二
    日起入監服刑，指揮書執畢日期為八十八年三月二十一日，並撤銷假釋接續執行
    殘刑二年七月一日，應自八十八年三月二十二日起接續執行，嗣又於八十九年二
    月三日縮刑假釋出監，縮刑假釋期滿日期為九十年八月二十一日，現仍在假釋期
    內，竟不知檢束行止，又犯本罪，雖未構成累犯，但仍見其並無悔改之意；惟念
    及其本次僅因一時貪念再罹刑章，而犯後已能坦承犯行，及其所得財物價值、犯
    罪手段、所生危害等諸情狀，量處如主文所示之刑，以示懲儆。至扣案之水果刀
    一把，雖為被告所有，但並未據被告做為犯本罪之所用，自無從為沒收之宣告，
    附予敘明。
據上論斷，應依刑事訴訟法第二百九十九條第一項前段、刑法第三百二十一條第一項
第三款，判決如主文。
本案經檢察官賴惠慈到庭執行職務
中      華      民      國      九十      年      六      月     八     日
                                  臺灣板橋地方法院刑事第六庭
                                          法  官  林漢強
右正本證明與原本無異。
如不服本判決，應於判決送達後十日內，向本院提出上訴狀。
                                          書記官  黃大千
中      華      民      國      九十      年      六      月     八     日
附錄本件論罪科刑所用法條全文
刑法第三百二十一條
犯竊盜罪而有左列情形之一者，處六月以上五年以下有期徒刑：
一  於夜間侵入住宅或有人居住之建築物、船艦，或隱匿其內而犯之者。
二  毀越門扇、牆垣或其他安全設備而犯之者。
三  攜帶兇器而犯之者。
四  結夥三人以上而犯之者。
五  乘火災、水災或其他災害之際而犯之者。
六  在車站或埠頭而犯之者。
前項之未遂罰之。


司法院資訊處製作；財團法人民間司法改革基金會備份。
